臺灣高雄地方法院刑事判決　　　　　　　　　　　　九十一年度易字第一九一四號
　　公　訴　人　臺灣高雄地方法院檢察署檢察官
　　被　　　告　甲○○
右列被告因違反毒品危害防制條例案件，經檢察官提起公訴（九十一年度毒偵字第二
二二二號）暨移送併為審理（臺灣高雄地方法院檢察署九十一年度毒偵字第二八三四
號），本院判決如左：
    主  文
甲○○連續施用第二級毒品，累犯，處有期徒刑玖月。
安非他命壹小包（驗前毛重零點肆公克，驗後毛重零點參公克）沒收銷燬之。
    事  實
一、甲○○曾有多次違反麻醉藥品管理條例、肅清煙毒條例案件，於民國八十六年二
    月二十四日因違反麻醉藥品管理條例案件，經本院以八十五年度易字第八七七八
    號刑事判決判處有期徒刑五月確定，於八十六年九月三日執行完畢。復於八十七
    年六月間再因施用毒品案件，經臺灣高雄地方法院檢察署檢察官聲請本院以八十
    七年度毒聲字第五二六號裁定送觀察、勒戒後，認有繼續施用毒品之傾向，復聲
    請本院以八十七年度毒聲字第一二○三號裁定強制戒治，嗣於八十八年十二月二
    十三日強制戒治期滿，經臺灣高雄地方法院檢察署檢察官於以八十八年度戒毒偵
    字第四四九號不起訴處分確定。甲○○復於上開不起訴處分確定後五年以內，於
    八十八年二月十九日再因施用毒品案件，經臺灣高雄地方法院檢察署檢察官聲請
    本院以八十八年度毒聲字第一三一六號裁定送強制戒治，並以八十九年度毒偵字
    第九九一號提起公訴，經本院於八十九年七月二十八日以八十九年度易字第一五
    五七號刑事判決判處有期徒刑七月確定，於九十一年三月二日執行完畢，詎仍基
    於概括之犯意，自九十一年三月中旬某日起至同年五月十一日止，連續在高雄市
    公共廁所、高雄市左營區義民巷三十四之一號住處等處，將安非他命以燈炮燒烤
    加熱，使安非他命晶體汽化成煙霧予以吸用之方式，不定時施用第二級毒品安非
    他命多次。嗣分於：(一)九十一年四月十四日二十時許，在高雄市○○區○○路蓮
    池潭停車場內，為警查獲。(二)九十一年五月十二日十六時許，為警在高雄市左營
    區果貿社區○○○路旁查獲，並扣得其所有供其施用第二級毒品安非他命犯罪所
    用之安非他命一包（驗前毛重零點四公克、驗後毛重零點三公克）。
二、案經高雄市政府警察局刑警大隊移送臺灣高雄地方法院檢察署檢察官偵查起訴暨
    移送併辦。
    理  由
一、右揭犯罪事實，業據被告甲○○迭於警、偵訊及本院審理時坦承不諱（參高雄市
    政府警察局警卷第一頁至第二頁，九十一年度毒偵字第二二二二號偵查卷第二十
    九頁，本院九十一年六月二十五日、七月二十五日審判筆錄），再被告分於九十
    一年四月十四日及五月十二日經警查獲所採取之尿液，經送請高雄市政府衛生局
    及高雄市立凱旋醫院檢驗結果，均呈甲基安非他命陽性反應，有高雄市政府衛生
    局九十一年五月二十日高衛試煙字第Ｘ－○一六號煙毒尿液檢驗成績書及高雄市
    立凱旋醫院九十一年五月二十日高市凱醫檢字第○○四四一號煙毒尿液檢驗成績
    書各一紙在卷可憑（參臺灣高雄地方法院檢察署九十一年度毒偵字第二二二二號
    偵查卷第三十九頁、高雄市政府警察局苓雅分局警卷第四頁）。再被告於九十一
    年五月十二日十六時許，為警在高雄市左營區果貿社區○○○路旁為警所查扣之
    晶體一小包，經送請高雄醫學大學附設中和紀念醫院檢驗結果，確為甲基安非他
    命，且驗前毛重零點四公克、驗後毛重零點三公克，有該院九十一年七月二日編
    號0000－000號檢驗報告一紙附審卷可稽，足徵被告上開自白核與事實相
    符，應堪採信。又被告於八十七年六月間再因施用毒品案件，經臺灣高雄地方法
    院檢察署檢察官聲請本院以八十七年度毒聲字第五二六號裁定送觀察、勒戒後，
    認有繼續施用毒品之傾向，復聲請本院以八十七年度毒聲字第一二○三號裁定強
    制戒治，嗣於八十八年十二月二十三日強制戒治期滿，經臺灣高雄地方法院檢察
    署檢察官於以八十八年度戒毒偵字第四四九號不起訴處分確定，有臺灣高雄地方
    法院檢察署刑案資料查註紀錄表及臺灣高等法院被告全國前案紀錄表各一份在卷
    可憑，復有該不起訴處分書一份附卷可按，本件事證明確，被告上開犯行洵堪認
    定。
二、查安非他命係毒品危害防制條例第二條第二項所稱之第二級毒品，不得持有、施
    用。次按犯毒品危害防制條例第十條施用第一級、第二級毒品之罪者，檢察官應
    先將被告送勒戒處所觀察、勒戒，經觀察、勒戒後，認無繼續施用毒品傾向者，
    應由檢察官為不起訴處分之裁定；有繼續施用之傾向者，由檢察官聲請法院令入
    戒治處所施以強制戒治，其期間為一年。依第二十條第二項強制戒治期滿或交付
    保護管束期滿，應由檢察官為不起訴之處分。依此為不起訴處分後，五年內再犯
    第十條施用第一級、第二級毒品之罪，則不適用前開不起訴處分之規定，而應依
    一般刑事訴訟程序予以起訴論罪科刑。此觀諸毒品危害防制條例第二十條第一項
    、第二項前段、第二十三條第一項、第二項前段規定自明。被告甲○○前既曾因
    施用毒品案件，經送勒戒處所觀察、勒戒後，認有繼續施用毒品傾向，經由檢察
    官聲請法院裁定令入戒治處所施以強制戒治在案，其於五年內再犯本件施用毒品
    案件，依前述規定應予論罪科刑。核其所為係犯毒品危害防制條例第十條第二項
    之施用第二級毒品罪。其施用第二級毒品安非他命前後，持有安非他命之低度行
    為，應為施用之高度行為所吸收，不另論其持有第二級毒品罪。又被告先後多次
    施用第二級毒品之犯行，時間緊接，犯罪構成要件相同，顯係基於概括犯意反覆
    為之，應依連續犯之規定論以一罪，並依法加重其刑。另查，被告前有多次違反
    麻醉藥品管理條例、肅清煙毒條例案件，於八十六年二月二十四日因違反麻醉藥
    品管理條例案件，經本院以八十五年度易字第八七七八號刑事判決判處有期徒刑
    五月確定，於八十六年九月三日執行完畢；復再因施用毒品案件，經本院於八十
    九年七月二十八日以八十九年度易字第一五五七號刑事判決判處有期徒刑七月確
    定，於九十一年三月二日執行完畢之事實，有臺灣高雄地方法院檢察署刑案資料
    查註紀錄表及臺灣高等法院被告全國前案紀錄表各一份在卷可憑，其於五年之內
    ，再犯本件最重本刑為有期徒刑以上之罪，為累犯，應依刑法第四十七條之規定
    加重其刑。審酌被告前曾因違反麻醉藥品管理條例案件，經法院判處徒刑在案，
    復再因施用毒品案件，經送強制戒治後，仍未戒絕毒品，再犯本件之罪，顯見其
    無悔改之意，意志不堅，惟念其施用毒品乃自戕一己之身體健康，尚未害及他人
    ，且犯後坦承犯行，態度尚稱良好等一切情狀，量處如主文所示之刑，並諭知易
    科罰金之折算標準。末查，扣案安非他命一包（驗前毛重零點四公克、驗後毛重
    零點三公克），應依同條例第十八條第一項前段宣告沒收並銷燬之。至送鑑耗損
    之安非他命結晶體既已滅失，自無庸宣告沒收。
三、至檢察官因被告另於九十一年四月十四日二十時許，為警查獲並採取其尿送驗，
    認有施用第二級毒品安非他命之犯行而移送併辦部分（即臺灣高雄地方法院檢察
    署九十一年度毒偵字第二八三四號），已據公訴人於犯罪事實內敘明，且該部分
    與起訴部分具有連續犯之裁判上一罪關係，自為起訴效力所及，本院得併予審理
    ，附此敘明。
四、據上論斷，應依刑事訴訟法第二百九十九條第一項前段，毒品危害防制條例第十
    條第二項、第十八條第一項前段，刑法第十一條、第五十六條、第四十七條、第
    四十一條第一項，判決如主文。
中      華      民      國    九十一    年      八      月      八      日
                                  臺灣高雄地方法院刑事第四庭
                                      法    官  張 維 君
右正本證明與原本無異。
如不服本判決，應於判決送達後十日內，向本院提出上訴狀。
                                      書 記 官  趙 美 玲
中    華    民    國      九十一      年      八      月      八      日
附錄本案判決論罪科刑法條：
毒品危害防制條例第十條第二項：
施用第二級毒品者，處三年以下有期徒刑。
